臺灣高等法院臺南分院刑事判決
110年度上易字第364號
                                    110年度上易字第365號
上  訴  人  
即  被  告  林長青



上列上訴人因竊盜案件，不服臺灣臺南地方法院109年度易字第1
366號、第1427號中華民國110年3月23日第一審判決（起訴案號
：臺灣臺南地方檢察署109年度偵字第20851號；追加起訴案號：
臺灣臺南地方檢察署109年度偵字第21410號），提起上訴，本院
判決如下：
    主  文
原判決撤銷。
林長青犯竊盜罪，累犯，處拘役參拾日，如易科罰金，以新臺幣
壹仟元折算壹日；又犯竊盜罪，累犯，處有期徒刑伍月，如易科
罰金，以新臺幣壹仟元折算壹日。
    事  實
一、林長青意圖為自己不法之所有，基於竊盜犯意，分別：
  ㈠於民國109年11月4日凌晨1時42分許，在臺南市○○區○○路0段0
    00號之0陳政昕經營之洗車場後方停車場，徒手打開陳政昕
    經營之洗車廠內所管領客戶所有之車牌號碼000-0000號自小
    客車（下稱甲車）車門(未鎖) ，竊取放置在車內中間置物
    箱內之甲車行車執照1張，得手後放置在其右後褲袋內，嗣
    因其試圖打開其他自小客車車門，為該洗車場員工賴宥叡發
    現，與取車之客人陳書閔合力壓制林長青，報警當場查獲。
  ㈡林長青於109年11月15日清晨5時55分許，在臺南市安南區安
    中路與本原街口，趁許進榮停放在路邊之車牌號碼0000-00
    號自小客車（下稱乙車）未熄火之際，徒手打開車門將該車
    駛離而竊取乙車得手。嗣於同日7時5分駕駛該車在臺南市安
    南區本田路與安明路口經警查獲，扣得該自小客車(已發還
    許進榮) 。
二、案經許進榮訴由臺南市政府警察局第三分局報告臺灣臺南地
    方檢察署檢察官偵查起訴及追加起訴。
    理  由
壹、程序部分
　　就本判決所引用之傳聞證據，本件當事人均明示同意有證據
    能力（本院364卷第108頁），且於本院審理時，經逐一提示
    後，迄於言詞辯論終結前，未聲明異議，本院認該些證據做
    成之過程、內容均具備任意性、合法性，其陳述與本件待證
    事實具有關聯性，合於一般供述證據之採證基本條件，且證
    明力非明顯過低，以之作為證據，均屬適當，依刑事訴訟法
    第159條之5第1項規定，皆有證據能力。
貳、實體部分
一、訊據問被告林長青對於上述犯行坦承不諱，核與證人即被害
    人陳政昕、許進榮、證人賴宥叡、陳書閔證述(見警卷第11-
    12頁；追加警卷第11-13頁、第15-19頁；警卷第13-15頁、
    第17-18頁)相符，並有臺南市政府警察局第三分局扣押筆錄
    、扣押物品目錄表、贓物認領保管單、監視錄影畫面截圖、
    現場照片（起訴部分，見警卷第19-21頁、第23頁、第27頁
    、第47-55頁、第57-59頁）；臺南市政府警察局第三分局扣
    押筆錄、扣押物品目錄表、贓物認領保管單（見追加警卷第
    27-30頁、第31頁、第35頁）可資佐證，被告於本院所為之
    任意性自白核與事實相符，事證明確，被告犯行堪以認定，
    應依法論科。
二、論罪科刑
  ㈠核被告如犯罪事實一之㈠、㈡所為，均係犯刑法第320條第1項
    之竊盜罪。被告上開犯行，犯意各別，行為互異，應分論併
    罰。
　㈡累犯
　1.按司法院釋字第775號解釋，依解釋文及理由之意旨，係指
    構成累犯者，不分情節，一律加重最低本刑，於不符合刑法
    第59條所定要件之情形下，致生行為人所受之刑罰超過其所
    應負擔罪責之個案，不符罪刑相當原則、比例原則。於此範
    圍內，在修正前，為避免發生上述罪刑不相當之情形，法院
    就該個案應裁量是否加重最低本刑；依此，該解釋係指個案
    應量處最低法定刑、又無法適用刑法第59條在內減輕規定之
    情形，法院應依此解釋意旨裁量不予加重最低本刑（最高法
    院108年度台上字第338號、第976號判決意旨參照）。
　2.被告前於108年、109年間，因違反毒品危害防制條例案件，
    經原審分別判處有期徒刑4月、5月、5月、5月確定，嗣經原
    審以109年聲字第225號裁定應執行刑為有期徒刑1年，甫於1
    09年5月11日易科罰金執行完畢，有臺灣高等法院被告前案
    紀錄表1份在卷可稽，其於受徒刑執行完畢後，5 年內故意
    再犯本案有期徒刑以上之罪，依刑法第47條第1項規定，為
    累犯，並審酌被告未因前罪徒刑執行完畢而有所警惕，猶故
    意再犯本件犯罪，可認其有特別惡性及對刑罰反應力薄弱，
    並無上開解釋所指，依刑法第47條第1項規定加重法定最低
    本刑之結果，有罪刑不相當之情形，故依刑法第47條第1項
    規定加重其刑。
參、原判決撤銷之理由
一、原審以被告竊盜犯行罪證明確，並予以論罪，固非無見，惟
    被告於本院業已坦承上述犯行，原審未及審酌此一對被告量
    刑有利事項，尚有未洽。被告上訴原否認犯行，後改稱：其
    坦承上述犯行，請求量處較輕之刑，其上訴應有理由。原判
    決既有上述不當之處，自應由本院撤銷改判。
二、量刑
　　審酌被告除構成累犯之前案紀錄外，尚有其他多次前科，素
    行非佳，其恣意竊取他人財物，欠缺法紀觀念及尊重他人財
    產權之心態，其於偵、審原否認犯行，迄本院始坦承犯行之
    犯後態度，另本件被害人陳政昕、告訴人許進榮均已取回失
    竊之物品之犯罪所生危害程度，兼衡被告教育程度為高職肄
    業、入監前獨居，自陳以投資為業等一切情狀，分別量處如
    主文第二項所示之刑，並均諭知易科罰金折算標準，以示懲
    儆。
三、沒收部分：
　　被告竊得之行車執照及汽車，已分別發還失主，有贓物認領
    保管單（見警卷第27頁、追加警卷第35頁）可稽，依刑法第
    38條之1第5項規定，爰不再就犯罪所得宣告沒收。
據上論斷，應依刑事訴訟法第369條第1項前段、第364條、第299
條第1項前段，刑法第320條第1項、第47條、第41條第1項前段，
刑法第1條之1第1項，判決如主文。
本案經檢察官李宗榮提起公訴及追加起訴，檢察官鄭益雄到庭執
行職務。
中　　華　　民　　國　　110 　年　　8 　　月　　19　　日
                  刑事第六庭    審判長法　官  張瑛宗
                                      法　官  李秋瑩
                                      法　官  林坤志
以上正本證明與原本無異。
不得上訴。
　　　　　　　　　　　　　　　　　　　書記官  凌昇裕　　
中　　華　　民　　國　　110 　年　　8 　　月　　19　　日
附錄本案論罪科刑法條：
中華民國刑法第320條第1項
意圖為自己或第三人不法之所有，而竊取他人之動產者，為竊盜
罪，處 5 年以下有期徒刑、拘役或 50 萬元以下罰金。